【裁判字號】    98,訴,586
【裁判日期】    990625
【裁判案由】    毒品危害防制條例
【裁判全文】
臺灣高雄地方法院刑事判決               98年度訴字第586號
公  訴  人  臺灣高雄地方法院檢察署檢察官
被      告  甲○○
選任辯護人  陳靜娟律師
            張賜龍律師
上列被告因毒品危害防制條例案件，經檢察官提起公訴（98年度
偵字第2501號）及移送併辦（98年度偵字第12278 號），本院判
決如下：
    主  文
甲○○犯如附表所示之販賣第三級毒品罪，共伍罪，各處如附表
所示之刑；又犯轉讓第三級毒品罪，處有期徒刑陸月，扣案NOKI
A 廠牌行動電話壹支（序號：000000000000000
號，含其內門號0000000000號SIM 卡壹枚）沒收。應
執行有期徒刑貳拾年，扣案第三級毒品愷他命捌包（驗後淨重貳
佰陸拾點玖陸肆公克，含包裝袋）、NOKIA 廠牌行動電話壹支（
序號：000000000000000號，含其內門號000
0000000號SIM 卡壹枚）、電子磅秤壹台、夾鍊袋壹批均
沒收，未扣案販賣毒品所得新臺幣拾壹萬貳仟元沒收，如全部或
一部不能沒收時，以其財產抵償之。
其餘被訴部分均無罪。
    事  實
一、甲○○明知愷他命（Ketamine，俗稱K 他命）係毒品危害防
    制條例第2 條第2 項第3 款所定之第三級毒品，不得非法持
    有、轉讓及販賣，竟仍意圖營利，基於販賣第三級毒品愷他
    命之犯意，分別於附表所示之時間、地點，以如附表所示之
    交易方式，販賣如附表所示之第三級毒品愷他命予如附表所
    示之購毒者，而藉此以牟利。另又基於轉讓第三級毒品愷他
    命之犯意，於民國97年11月20日凌晨0 時11分許，由甲○○
    以0000000000號行動電話與乙○○所有之0000000000號行動
    電話聯繫轉讓第三級毒品愷他命事宜後，甲○○隨即駕駛車
    號1907-MD 號黑色自小客車，前往乙○○位於屏東縣公勇路
    208 號之住處，俟乙○○上車後，即在該自小客車內無償轉
    讓不詳數量之第三級毒品愷他命予乙○○。
二、嗣經內政部警政署保安警察第三總隊第二大隊持搜索票，於
    97年11月25日下午2 時50分許，在己○○位於屏東市○○路
    336 巷2 弄3 號之住處，查獲己○○持有第三級毒品愷他命
    8 包（驗後淨重260.964 公克，含包裝袋）；另於98年1 月
    12日晚上8 時40分許，持搜索票在屏東市○○路212 之1 號
    前，在由甲○○駕駛並搭載丙○○之車號1907-MD 號黑色自
    小客車內執行搜索，當場在丙○○所坐之副駕駛座腳踏板靠
    排檔桿旁扣得丙○○所有之愷他命300 公克（丙○○部分已
    經本院另行審結），並循線在甲○○位於屏東市○○里○○
    路326 巷47弄60號之住處查扣甲○○所有供販賣及轉讓第三
    級毒品愷他命所用之NOKIA 廠牌行動電話1 支（序號：0000
    00000000000 號，含其內門號0000000000號SIM 卡1 枚）、
    電子磅秤1 台及其所有預備供販賣毒品所用之夾鍊袋1 批，
    因而查獲上情。
三、案經內政部警政署保安警察第三總隊第二大隊移送臺灣高雄
    地方法院檢察署檢察官偵查起訴。
    理  由
壹、程序部分（證據能力之審查）：
一、按被告以外之人於偵查中向檢察官所為之陳述，除顯有不可
    信之情況者外，得為證據，刑事訴訟法第159 條之1 第2 項
    定有明文。而依法院組織法第60條及刑事訴訟法第228 條至
    第231 條之1 規定，檢察官職司犯罪偵查權，其於偵查中為
    蒐集調查被告之犯罪證據而為偵查權之實施，除法有明文者
    外，本不拘一定之形式，關於訊問證人，法亦無明文必須使
    被告在場並使其有詰問之機會，其在尚不知被告為何人之偵
    查階段，益無使被告在場並賦予詰問證人之可能；況刑事訴
    訟法採證據裁判主義，所有供證明犯罪所用證據，均須於審
    判中踐行調查（包含證人之交互詰問）、辯論程式，始得採
    為斷罪之資料，亦不致有侵犯法律對被告人權保障之虞。是
    刑事訴訟法所規定傳聞法則之例外，其中就被告以外之人於
    偵查中向檢察官所為之陳述，因檢察官代表國家偵查犯罪時
    ，原則上當能遵守法定程式，被告以外之人如有具結能力，
    並經依法具結以擔保其係據實陳述者，依第159 條之1 第 2
    項規定「除顯有不可信之情況者外」，仍得為證據（最高法
    院97年度台上字第93號判決意旨參照）。是本件證人己○○
    （於97年12月2 日、97年12月8 日）、丁○○（於98年1 月
    20日）、乙○○（於98年1 月20日、98年5 月11日）、戊○○（於98年2 月12日）在檢察官偵查中經具結之供述，具有
    被告以外之人審判外陳述之性質，屬傳聞證據，被告甲○○
    表示無證據能力（見本院卷第79頁），惟經本院依法提示予
    以調查，檢察官對此均未表示異議，且經本院審酌該書面作
    成時無違法情事，亦無任何顯有不可信之情況，衡諸上開規
    定，自應適宜為本案之證據。
二、次按被告以外之人（包括證人、鑑定人、告訴人、被害人及
    共同被告等）於檢察事務官、司法警察官或司法警察調查中
    所為之陳述，與審判中不符時，其先前之陳述具有較可信之
    特別情況，且為證明犯罪事實存否所必要者，得為證據，刑
    事訴訟法第159 條之2 定有明文。而所謂「前後陳述不符」
    之要件，應就前後階段之陳述進行整體判斷，以決定其間是
    否具有實質性差異，惟無須針對全部陳述作比較，陳述之一
    部分有不符，亦屬之。經查，證人己○○、丁○○、乙○○
    、戊○○於警詢中之陳述，具有被告以外之人審判外陳述之
    性質，屬傳聞證據，經本院依法提示予以調查，被告甲○○
    表示無證據能力（見本院卷第79、82、83頁），然經本院審
    酌該等證人關於渠等與被告之通聯對話內容、購買毒品之時
    間、交易毒品方式及是否完成交易等關於本案重要之情節，
    於警詢中陳述完整且明確，而與渠等於本院審理時所證述之
    情節有部分不同，前後已有不盡相符之處，然經本院參酌證
    人己○○、丁○○、乙○○、戊○○於警詢時之證詞，距離
    案發時間較近，記憶較為清晰，且當時甫為警查獲，較無暇
    蓄意編織掩飾，亦未權衡雙方之利害而為偏頗之陳述，且未
    直接或間接與被告甲○○接觸，較無受外力干擾之情形，而
    警員於詢問該等證人之際，亦有依法全程錄音，並無不法取
    供，是其於警詢中之陳述，相較於在本院審理時之陳述，均
    具有可信之特別情況，且為證明被告之犯罪事實之存否所必
    要，依上開刑事訴訟法第159 條之2 之規定，應得為證據。
三、第按被告以外之人於審判外之陳述，雖不符刑事訴訟法第15
    9 條之1 至第159 條之4 之規定，而經當事人於審判程序同
    意作為證據，法院審酌該言詞陳述或書面陳述作成時之情況
    ，認為適當者，亦得為證據；當事人、代理人或辯護人於法
    院調查證據時，知有第159 第1 項不得為證據之情形，而未
    於言詞辯論終結前聲明異議者，視為有前項之同意，刑事訴
    訟法第159 條之5 定有明文。本件除上開特別具證據能力之
    傳聞證據外，其餘所援引之以下各項證據（詳後述），固有
    部分屬傳聞證據，然公訴人、被告、辯護人於本院調查證據
    時，均知有前開第159 第1 項不得為證據之情形，被告、辯
    護人表示同意作為證據使用（見本院卷第79、83頁），且於
    言詞辯論終結前，均未聲明異議，本院審酌該等證據作成時
    之狀況，並無違法取證之情事，且無不宜作為證據之情形，
    依前開說明，爰認均有證據能力，合先敘明。
四、另本件卷附之通訊監察譯文，係偵查犯罪機關依法定程式監
    聽之錄音，係以監聽之錄音帶為其調查犯罪所得之證據，司
    法警察依據監聽錄音結果予以翻譯而製作之通訊監察譯文，
    乃該監聽錄音帶內容之顯示，此為學理上所稱之「派生證據
    」，屬於文書證據之一種。被告甲○○於本院審理時表示同
    意卷附之通訊監察譯文作為本案之證據（見本院卷第79、83
    、383 頁），則本件司法警察所為之監聽錄音蒐證程式既屬
    合法，其所取得之證據自有證據能力（參酌最高法院97年度
    台上字第561 號判決意旨）。
貳、實體部分：
一、訊據被告甲○○矢口否認有何販賣及轉讓第三級毒品愷他命
    之犯行，辯稱：扣案電子磅秤不是我的，且因為時間經過已
    久，亦無法分辨通訊監察譯文內容是何人的對話，我沒有販
    賣毒品給如附表所示之人，亦沒有轉讓毒品給乙○○云云。
    經查：
  (一)如附表編號1 、2 所示之販賣第三級毒品犯行部分：
  1.訊據證人丁○○於警詢中證稱：甲○○是我於95年4 月起在
    高雄市○○○○○路口的巨星PUB 上班時的同事，我當時是
    在店內擔任售票員，他是店裡的圍事，職稱是外場經理，我
    上班時甲○○有向我詢用過：「綺綺你要不要嘗試吐K ，我
    這裡有」等語，所以我才會知道要向他購買，警方提供96年
    11月7 日凌晨2 時30分許及96年12月10日凌晨2 時43分許 2
    份通訊譯文，都是我和甲○○的對話，是我要向甲○○購買
    K 他命，甲○○賣的價格是1 公克新臺幣（下同）500 至70
    0 元，2 次都是我打電話給甲○○後，他就開黑色自小客車
    獨自送來我家給我，我以500 元的現金向他購買1 公克的 K
    他命，買完之後我就在家自己吸食等語（見偵2 卷第80、81
    頁），另於偵查時亦證稱：96年11月7 日、96年12月10日等
    2 通對話均是我與甲○○討論毒品的事情，2 次都是拿 500
    元的k 他命，都有拿到毒品，錢也是交給甲○○，「下面」
    是指k 他命，「轉頭」指甲○○開車離開之後又轉回來，甲○○開黑色豐田汽車，甲○○這2 次交付毒品給我時均坐在
    車內等語（見偵2 卷第93至95頁），本院質諸證人丁○○上
    開於警詢及偵查時之證述，不僅前後供述互核一致，且證人
    丁○○已就其向被告甲○○購買愷他命之聯絡方式、數量、
    價錢、術語、時間、地點等關於本案之重要情節，均能詳細
    加以描述，苟非真有其事，焉能憑空任意杜撰而為如此詳細
    之陳述？是其所述應堪信為真實。再參以被告甲○○於96年
    11月7 日凌晨2 時30分許以其所有0000000000號行動電話聯
    絡證人丁○○所持用之0000000000號行動電話，通話內容如
    下：「（證人丁○○稱：）你那裡有嗎？（被告甲○○稱：
    ）『下面』喔？（證人丁○○稱：）嗯！（被告甲○○稱：
    ）現在要喔？……（被告甲○○稱：）你說不要之前那個喔
    ？（證人丁○○稱：）嗯！（被告甲○○稱：）沒有了啊！
    不是之前那個啊！（證人丁○○稱：）嗯！……（被告甲○○稱：）你現在是要叫我轉頭還是怎樣？（證人丁○○稱：
    ）轉頭！（被告甲○○稱：）他要很多嗎？（證人丁○○稱
    ：）沒有啊！5 啊！……（被告甲○○稱：）他要5 百、 7
    百？（證人丁○○稱：）5 百！（被告甲○○稱：）他有確
    定要喔？（證人丁○○稱：）耶啊！……（被告甲○○稱：
    ）你在哪？（證人丁○○稱：）在我家啊！（被告甲○○稱
    ：）好！」，另於96年12月10日凌晨2 時43分許，被告再以
    相同方式聯絡證人丁○○，通話內容如下：「……（證人丁○○稱：）你『下面的』還有沒有？（被告甲○○稱：）你
    要多少？（證人丁○○稱：）5 啊！（被告甲○○稱：）你
    在家裡嗎？（證人丁○○稱：）你有多少就拿多少！（被告
    甲○○稱：）好的。」，有通訊監察譯文1 份在卷可稽（見
    偵2 卷第83頁正、反面），且被告亦坦承該0000000000號行
    動電話係其所使用（見警卷第10頁反面），經本院審酌上開
    監聽譯文內容，亦已清楚知悉交易毒品之金額為「5 百」、
    「5 」，交易之毒品為「下面」（經證人丁○○證述係指愷
    他命），交易方式係由被告送到證人丁○○家門前，在在均
    明白揭露被告與證人丁○○交易第三級毒品愷他命之交易過
    程，而與上開證人丁○○於警詢及偵查中之供述相互印證無
    誤，益徵證人丁○○上開警詢及偵查中之證述為真，足認被
    告確實有如附表編號1 、2 所示之販賣第三級毒品愷他命予
    證人丁○○之犯行，至為灼然。至被告雖辯稱：因為時間經
    過已久，無法分辨通訊監察譯文內容是何人的對話，我沒有
    販賣毒品云云，而與本院上開調查證據結果相悖，已非可採
    ，且被告亦自承上開0000000000號行動電話係其所使用（見
    警卷第10頁反面），則該行動電話既係被告所持有使用，被
    告自不能空口否認該通訊監察內容並非其與證人丁○○之對
    話，是被告上開辯詞，僅係臨訟卸責之詞，不足採信。
  2.至證人丁○○雖於本院審理時改稱：我向被告甲○○拿過毒
    品之時間為96年11月7 日、96年12月10日，數量2 次都是50
    0 元，我有拿現金給甲○○，但他不收，他說給我就好了，
    他給我毒品可能是因為我們是巨星的同事，我第1 次施用是
    被告甲○○問我是否要嘗試，因為我好奇就拿來施用。我們
    除了同事之外，沒有其他交情，他沒有以毒品要求我幫他做
    事云云（見本院卷第117 至122 頁），然與本院上開調查證
    據結果相悖，已非可採，且稽之常情，依證人丁○○所述，
    其與被告甲○○僅係同事關係，並無特殊交情，而第三級毒
    品愷他命係市價昂貴之物，且無償轉讓第三級毒品與他人又
    係屬刑事犯罪，隨時有被檢警機關查獲之可能，則被告與證
    人丁○○並無特殊深厚之交情，被告又豈有可能甘冒觸犯刑
    事法律之風險，而無償轉讓價格昂貴之愷他命2 次給證人丁○○？足認證人丁○○上開於本院審理時之供述顯然悖於常
    情，而係證人丁○○事後意圖為被告迴護卸責之詞，不堪採
    信。
  3.此外，尚有被告甲○○所有供販賣第三級毒品愷他命所用之
    NOKIA 廠牌行動電話1 支（序號：000000000000000 號，含
    其內門號0000000000號SIM 卡1 枚）、電子磅秤1 台及被告
    所有預備供犯罪所用之夾鍊袋1 批扣案可稽，並有搜索扣押
    筆錄、扣押物品目錄表各1 份在卷可稽（見警卷第47至54頁
    ），被告甲○○此部分之犯行應堪確認。
  (二)如附表編號3 、4 所示之販賣第三級毒品犯行部分：
  1.訊據證人戊○○於警詢中證稱：甲○○是我的學長，也是我
    在大帝國舞廳上班時的同事，警方提供96年11月2 日晚上 9
    時6 分許、9 時8 分許及96年11月3 日凌晨4 時16分許3 份
    通訊譯文，都是我和甲○○的對話，是我要向甲○○購買 K
    他命，第1 通是當時我在大帝國舞廳上班時，要向甲○○購
    買K 它命，「我等一下下去拿錢給你」就是代表我要向甲○○購買K 他命，第2 通「我是想說今天跟你拿、下次再拿1,
    000 給你、我說我今天拿3,000 給你、下次再拿1,000 塊給
    你、你知道我講什麼嘛、3 啊」等語的意思是我總共要向他
    以4,000 元購買10克的K 他命，但是先付給他3,000 元的現
    金，欠他1,000 元改天再還他。第3 通就是我叫甲○○把 K
    它命送過來高雄市○○○○○路交叉路口給我，他那天是駕
    駛1907-MD 黑色自小客車送過來給我，等他到了之後我就進
    入他車內的副駕駛座，他先把裝在同1 個夾鏈袋內的K 它命
    交給我，我再把3,000 元的現金交給他。我總共向甲○○購
    買過2 次K 它命。第2 次就是我還他上述所欠的1,000 元時
    ，還有再以2,000 元的現金向他購買5 克K 他命，他一樣把
    裝在同1 個夾鏈袋內的5 克K 它命、開1907-MD 黑色自小客
    車送過來高雄市○○○○○路交叉路口給我，等他到了之後
    我就進入他車內的副駕駛座與他交易，第2 次是在我要進去
    大帝國舞廳上班前向他購買的，時間應該是晚上的10點多左
    右。這2 次交易都是我進入他車內的副駕駛座時，他好像就
    已經把K 它命拿在右手手上了，購買2 次K 它命之用途都是
    我自己要吸食等語（見偵2 卷第171 、172 頁），另於偵查
    時亦證稱：我吸食的k 他命向甲○○買的，以我的電話0000
    000000打甲○○0000000000的電話聯絡買毒品，我與甲○○
    一起出去玩的時候知道甲○○有在賣毒品，96年11月2 日、
    11月3 日譯文內容是我與甲○○買毒品之事，成交2 次毒品
    。11月2 日晚上那次成交4,000 元的K 他命，11月3 日成交
    2,000 元的K 他命。11月12日當天欠甲○○1,000 隔天就拿
    給他了。11月3 日我新買了2,000 元的K 他命，另外還甲○○前1 天所欠的1,000 元，共給他3,000 元。11月12日在中
    華與興中路口交付毒品，他開黑色的Toyota 2,000cc的車來
    交易地點，我坐在他的副駕駛座，他拿毒品給我，我將錢交
    給他。11月3 日交付毒品的地點與11月2 日一樣，交付的方
    式也是一樣等語（見偵2 卷第181 至183 頁），本院質諸證
    人戊○○上開於警詢及偵查時之證述，不僅前後供述互核一
    致，且證人戊○○已就其向被告甲○○購買愷他命之聯絡方
    式、數量、價錢、時間、地點等關於本案之重要情節，均能
    詳細加以描述，苟非真有其事，焉能憑空任意杜撰而為如此
    詳細之陳述？是其所述應堪信為真實。再參以證人戊○○於
    96年11月2 日晚上9 時6 分許以其所持用之0000000000號行
    動電話聯絡被告甲○○所有之0000000000號行動電話，通話
    內容如下：「（被告甲○○稱：）喂？（證人戊○○稱：）
    我等一下下去拿錢給你！」，嗣於96年11月2 日晚上9 時8
    分許，證人戊○○再以相同方式聯絡被告，通話內容如下：
    「（被告甲○○稱：）喂？（證人戊○○稱：）我是想說今
    天跟你拿，下次再拿1,000 給你！（被告甲○○稱：）你說
    什麼我聽不懂！（證人戊○○稱：）我說我今天拿3,000 給
    你，下次再拿1,000 塊給你！（被告甲○○稱：）喔！（證
    人戊○○稱：）你知道我講什麼嘛？（被告甲○○稱：）我
    知道，晚一點！（證人戊○○稱：）3 啊！（被告甲○○稱
    ：）好啊！」，另於96年11月3 日凌晨4 時16分許，證人曾
    宜茜再以相同方式聯絡被告，通話內容如下：「（被告甲○○稱：）喂？（證人戊○○稱：）你現在要過去了嘛？（被
    告甲○○稱：）耶啊，我現在在路上了，你要等我一下！（
    證人戊○○稱：）好！」，有通訊監察譯文1 份在卷可稽（
    見偵2 卷第174 頁），且被告亦坦承該0000000000號行動電
    話係其所使用（見警卷第10頁反面），經本院審酌上開監聽
    譯文內容，亦可清楚知悉被告與證人戊○○於96年11月2 日
    第1 次交易毒品之金額為4,000 元，由證人戊○○先給付被
    告3,000 元現金，並積欠其中1,000 元，而2 次交易毒品方
    式均係由被告送到證人戊○○所在地點，在在均明白揭露被
    告與證人戊○○如附表3 、4 所示之交易第三級毒品愷他命
    之交易過程，而與上開證人戊○○於警詢及偵查中之供述相
    互印證無誤，益徵證人戊○○上開警詢及偵查中之證述為真
    ，足認被告確實有如附表編號3 、4 所示之販賣第三級毒品
    愷他命予證人戊○○之犯行，至為灼然。至被告雖辯稱：因
    為時間經過已久，無法分辨通訊監察譯文內容是何人的對話
    ，我沒有販賣毒品云云，而與本院上開調查證據結果相悖，
    已非可採，且被告亦自承上開0000000000號行動電話係其所
    使用（見警卷第10頁反面），則該行動電話既係被告所持有
    使用，被告自不能空口否認該通訊監察內容並非其與證人曾
    宜茜之對話，是被告上開辯詞，僅係臨訟卸責之詞，不足採
    信。
  2.至證人戊○○雖於本院審理時改稱：我不認識被告甲○○，
    那是我之前男朋友的朋友，我沒有於96年11月向甲○○購買
    ｋ他命，偵查時檢察官說若我沒有指證被告的話，要收押我
    ，所以我才指證被告，我於警詢時的供述也是警察要我這樣
    說，我於96年11月2 日、96年11月3 日與被告甲○○通話內
    容是要還錢，因為我之前向他借過錢，我男朋友也有向他借
    過錢，96年11月有看過甲○○，我去還錢給他，在高雄市○○路，他開Toyota的車，那是我男朋友要還他錢，我要向他
    借錢云云（見本院卷第332 至339 頁），然與本院上開調查
    證據結果相悖，已非可採，且經本院當庭勘驗證人戊○○於
    98年2 月12日接受檢察官訊問時之錄影光碟，勘驗結果顯示
    ：「勘驗時間畫面顯示2009年2 月12日14時16分22秒起始畫
    面。一開始證人應訊。檢察官詢問證人年籍資料。告知證人
    偽證罪責。訊問時告知作證義務，詢問前有請證人具結作證
    ，並告知偽證之責任。並請其朗讀結文。有提示監聽譯文，
    命其辨識後詢問毒品交易過程。最後有交付筆錄請其查看，
    結束偵訊時間為98年2 月12日14時35分3 秒。下一段光碟開
    始時間是14時40分19秒，檢察官請證人看完筆錄後，證人表
    示有意見要陳述。證人表示不願意與被告當庭對質。要請檢
    察官詢問巨星與大帝國負責人，及甲○○老闆為誰。結束時
    間為14時43分10秒。2 段訊問過程中，檢察官均沒有提到要
    羈押證人，言詞也沒有任何威脅證人，證人均可自由陳述。
    證人亦無表示有受到警察的威脅」，有勘驗筆錄1 份在卷可
    稽（見本院卷第340 頁），依上開勘驗結果，並無證人戊○○所述「檢察官說若我沒有指證被告的話，要收押我，所以
    我才指證被告」等情形，足認證人戊○○上開於本院審理時
    之供述顯然與事實不符，而係其事後意圖為被告迴護卸責之
    詞，不足採信。再佐以上開通訊監察譯文顯示：「（證人戊○○稱：）你知道我講什麼嘛？（被告甲○○稱：）我知道
    ，晚一點！（證人戊○○稱：）3 啊！（被告甲○○稱：）
    好啊！」，若證人戊○○果真係向被告甲○○借錢，何需以
    「你知道我講什麼嘛」、「3 啊」等隱晦不明之術語與被告
    溝通？益徵證人戊○○上開與被告甲○○之通訊監察內容確
    係約定購買毒品之事宜無疑。
  3.此外，尚有被告甲○○所有供販賣第三級毒品愷他命所用之
    NOKIA 廠牌行動電話1 支（序號：000000000000000 號，含
    其內門號0000000000號SIM 卡1 枚）、電子磅秤1 台及被告
    所有預備供犯罪所用之夾鍊袋1 批扣案可稽，並有搜索扣押
    筆錄、扣押物品目錄表各1 份在卷可稽（見警卷第47至54頁
    ），被告甲○○此部分之犯行應堪確認。
  (三)如附表編號5 所示之販賣第三級毒品犯行部分：
  1.訊據證人己○○於警詢中證稱：我大約是在94年間在屏東市
    凱蒂貓撞球場內認識甲○○，大約是2 星期前，被告先打電
    話給我，問我是不是在睡覺，我回答沒有，隨後被告就開黑
    色自小客來我家，要求我上車，然後他就開始在我家附近繞
    行、當時在車上的對話，被告跟我說他有事想拜託我，因為
    他家裡的事急需用錢，問我能否幫他銷售K 他命，我回答我
    儘量幫你賣看看，被告就說大概再過2 個星期，桶子如果順
    利進來，就以成本價給我，讓我比較好發揮（按即價格會較
    低廉、讓我能有多一點利潤），並問我能幫他賣掉多少？我
    當時沒回答，只比出3 根手指，意思就是300 公克，當車輛
    繞行一圈，快回到我家時，被告就伸出右手往駕駛座後方腳
    踏板取出1 只手提袋、裡面裝有1 個夾鏈袋，袋中共計裝有
    300 公克K 他命給我，至於被查獲時分成3 包的原因、是因
    為我回家之後再自行分裝的等語（見警卷第18、19頁），另
    於偵查時亦證稱：我販賣毒品的上游來源是跟老板「百仔」
    （按即被告甲○○）拿的，在屏東市大武營的凱蒂貓撞球間
    認識的，我有坐過「百仔」的車，是豐田黑色的大型車，他
    以公用電話打電話給我，本案查扣的毒品就是「百仔」給我
    的，等賣完再給他錢，11月19日當天是「百仔」去找我，他
    拿毒品K 他命300 公克去我家給我，我要給「百仔」105,00
    0 元，但是等我收到錢的時候才會給他錢，他交給我時我還
    沒給他錢，該次交付毒品「百仔」是開黑色豐田的車，交易
    時只有我們2 人，被告拿毒品到我家外面給我，當天是他到
    我家門口後，將車窗搖下來，叫我上他的車，在車內時他要
    求我幫他處理東西（K 他命），我向他表示我儘量，他就叫
    後座拿出1 只紙袋裝的K 他命給我，我回家後有秤，在車上
    時我有問他價錢如何算，「百仔」表示100 公克35,000元，
    但並未說好什麼時候交錢給他等語（見偵2 卷第336 頁正、
    反面、第338 、339 、343 、344 頁），本院質諸證人己○○上開於警詢及偵查時之證述，不僅前後供述互核一致，且
    證人己○○已就其向被告甲○○購買愷他命之聯絡方式、數
    量、價錢、時間、地點、交易方式等關於本案之重要情節，
    均能詳細加以描述，苟非真有其事，焉能憑空任意杜撰而為
    如此詳細之陳述？是其所述應堪信為真實。再參以同案被告
    丙○○（已經本院另行審結）於96年11月22日早上5 時19分
    許以其所持用之0000000000號行動電話聯絡證人己○○所有
    之0000000000號行動電話，通話內容如下：「…（同案被告
    丙○○稱：）你的「老闆」（按即被告甲○○）也要討債，
    嗯。…（同案被告丙○○稱：）沒啦！是不是『3 萬』？（
    證人己○○稱：）嗯！（同案被告丙○○稱：）是不是要還
    那種的『10萬過5 千」？（證人己○○稱：）嗯！…（證人
    己○○稱：）嗯！他就說原價給我沒關係，不賺我的，…」
    ，有通訊監察譯文1 份在卷可稽（見警卷第20頁反面、第23
    頁反面），經本院審酌上開監聽譯文內容，亦可清楚知悉證
    人己○○與同案被告丙○○於談話中亦曾提及被告與證人己○○約定以原價販賣毒品予證人己○○等情事，且證人己○○於本院審理時亦證稱：通訊監察譯文中提到「10萬過5 千
    」，是指ｋ他命的錢，就是被告甲○○拿給我ｋ他命300 公
    克的價格等語（見本院卷第130 、131 頁），再與上開證人
    己○○於警詢及偵查中之供述相互印證無誤，益徵證人己○○上開警詢及偵查中之證述為真，足認被告確實有如附表編
    號5 所示之販賣第三級毒品愷他命予證人己○○之犯行，至
    為灼然。至被告雖辯稱：我沒有販賣毒品云云，而與本院上
    開調查證據結果相悖，顯係臨訟卸責之詞，不足採信。
  2.至證人己○○於本院審理時雖不否認被告甲○○於上開時、
    地交付300 公克愷他命予其之事實，然改稱：我先跟被告甲○○說我身上都沒有錢，他打電話給我說他要來我家，來的
    時候以後就拿300 公克ｋ他命給我，說要幫忙我，他知道我
    沒有錢，我沒有與他約定賣完要給他10萬元，他拿毒品是要
    我去轉現金云云（見本院卷第127 、130 頁），然與本院上
    開調查證據結果相悖，已非可採，且稽之常情，依證人己○○於本院審理時所述：其與被告甲○○不熟等情（見本院卷
    第131 頁），是其與被告甲○○既然不熟，並無特殊交情，
    而第三級毒品愷他命係市價昂貴之物，且無償轉讓第三級毒
    品與他人又係屬刑事犯罪，隨時有被檢警機關查獲之可能，
    則被告與證人己○○並無特殊深厚之交情，被告又豈有可能
    甘冒觸犯刑事法律之風險，而無償轉讓價格昂貴，且數量高
    達300 公克之愷他命給證人己○○？足認證人己○○上開於
    本院審理時之供述顯然悖於常情，而係其事後意圖為被告迴
    護卸責之詞，不堪採信。
  3.又證人己○○於附表編號5 所示之時、地向被告甲○○購買
    第三級毒品愷他命後，隨即於97年11月25日下午2 時50分許
    ，在其位於屏東市○○路336 巷2 弄3 號之住處為警查獲持
    有第三級毒品愷他命8 包（驗後淨重260.964 公克，含包裝
    袋），經鑑定結果，係屬毒品危害防制條例第2 條第2 項第
    1 款所稱之第三級毒品無誤，亦有高雄醫學大學附設中和紀
    念醫院98年4 月27日檢驗報告1 紙及證人己○○之搜索扣押
    筆錄、扣押物品目錄表各1 份（見本院卷第314 至322 頁）
    在卷可參，而佐以證人己○○於偵查中證稱：本案查扣的毒
    品就是「百仔」給我的等語（見偵卷第338 頁反面），足認
    上開扣案毒品確係被告甲○○販賣予證人己○○之300 公克
    愷他命中之一部分無疑。此外，尚有被告甲○○所有供販賣
    第三級毒品愷他命所用之電子磅秤1 台及被告所有預備供犯
    罪所用之夾鍊袋1 批扣案可稽，並有搜索扣押筆錄、扣押物
    品目錄表各1 份在卷可稽（見警卷第47至54頁），被告甲○○此部分之犯行應堪確認。
  (四)轉讓第三級毒品犯行部分：
  1.訊據證人乙○○於警詢中證稱：0000000000號行動電話是我
    以我母親許美英的名義申設，是我在使用，甲○○是我朋友
    ，我和他是在就讀屏東市鶴聲國中的同校同學，警方提示97
    年11月20日凌晨0 時11約之監察譯文是我與甲○○之對話，
    甲○○問我：「女生說好還是不好」等語，大概是在97年11
    月份的某日晚上，甲○○駕駛車號1907-MD 號黑色自小客車
    來我家、叫我上車，他就從車上中置扶手的置物箱內，拿出
    1 個小夾鏈袋裝的K 它命交給我，後來我就拿那包K 它命去
    友人洪銘璟的租屋處內吸食等語（見偵2 卷第60、61頁），
    另於偵查時亦證稱：97年11月份某日晚上我去洪銘璟位於屏
    東市○○路的承租處玩，當時我有帶K 他去，他有吸食我帶
    去的k 他命，K 他命是朋友給我的，是甲○○打我
    0000000000 的 電話聯絡我，因為我有在吸食k 他命，在97
    年11月間的某日晚上，甲○○駕駛1 台黑色的TOYOTA到我家
    找我，他要我上他的車，在車上他拿給我K 他命，沒有向我
    收錢等語（見偵2 卷第74至76、317 至319 頁），本院質諸
    證人乙○○上開於警詢及偵查時之證述，不僅前後供述互核
    一致，且已就被告甲○○轉讓愷他命予證人乙○○之聯絡方
    式、時間、地點等、轉讓方式等關於本案之重要情節，均能
    詳細加以描述，苟非真有其事，焉能憑空任意杜撰而為如此
    詳細之陳述？是其所述應堪信為真實。再參以被告甲○○於
    97年11月20日凌晨0 時11分許以其所有0000000000號行動電
    話聯絡證人乙○○所持用之0000000000號行動電話，通話內
    容如下：「…（被告甲○○稱：）女生（查某因仔）（音同
    閩南語指的是女生）說好不好？（證人乙○○稱：）女生？
    （被告甲○○稱：）他們說好不好？（證人乙○○稱：）他
    們有在問。（被告甲○○稱：）沒有跟你說好不好？（證人
    乙○○稱：）嗯，太硬！（台語發音）（被告甲○○稱：）
    有喔？（證人乙○○稱：）嗯，現在東西有比較便宜？（被
    告甲○○稱：）沒有。（證人乙○○稱：）是。（被告甲○○稱：）好！」，有本院勘驗通訊監察錄音之筆錄1 份在卷
    可稽（見本院卷第369 、370 頁），且被告亦坦承該
    0000000000號行動電話係其所使用（見警卷第10頁反面），
    經本院審酌上開監聽譯文內容，亦已清楚知悉被告甲○○確
    實有於上開時間向證人乙○○詢問「女生（按證人乙○○已
    供稱係指愷他命）說好不好」，亦足以證明被告甲○○確有
    如犯罪事實所載轉讓不詳數量之第三級毒品愷他命等事實，
    而與上開證人乙○○於警詢及偵查中之供述相互印證無誤，
    益徵證人乙○○上開警詢及偵查中之證述為真，足認被告確
    實有如犯罪事實所載之轉讓販賣第三級毒品愷他命予證人乙○○之犯行，至為灼然。至被告雖辯稱：無法確定通訊監察
    譯文內容是何人的對話，我沒有轉讓毒品云云（見本院卷第
    370 頁），而與本院上開調查證據結果相悖，已非可採，且
    被告亦自承上開000000 0000 號行動電話係其所使用（見警
    卷第10頁反面），則該行動電話既係被告所持有使用，被告
    自不能空口否認該通訊監察內容並非其與證人乙○○之對話
    ，是被告上開辯詞，僅係臨訟卸責之詞，不足採信。
  2.至證人乙○○雖於本院審理時改稱：甲○○沒有開車到我家
    在車上拿1 包ｋ他命給我，也沒有叫我幫他問問看有無人要
    買ｋ他命。我在警詢中所說甲○○拿1 包ｋ他命給我，意思
    是說要我向別人問問看，有無人要買ｋ他命，是警察叫我這
    樣說的，說目的是要抓甲○○，我在偵查中也是說甲○○拿
    1 包ｋ他命給我，要我去找買家，我有跟檢察官解釋，檢察
    官不要聽，他說我警詢怎麼講就怎麼講，不然要起訴我偽證
    罪，用很兇的口氣要我一定要這樣講，通訊監察譯文提到女
    生，是指玩女人，我要去玩女人，他問我好不好云云（見本
    院卷第242 至244 頁），然與本院上開調查證據結果相悖，
    已非可採，且經本院當庭勘驗證人乙○○於98年1 月20日及
    98年5 月11日接受檢察官訊問時之錄影光碟，勘驗結果顯示
    檢察官並無證人乙○○所述「檢察官說我警詢怎麼講就怎麼
    講，不然要起訴我偽證罪，用很兇的口氣要我一定要這樣講
    」之情形，有勘驗筆錄1 份在卷可稽（見本院卷第248 至25
    6 頁），是依上開勘驗結果，並無證人乙○○所述「檢察官
    說我警詢怎麼講就怎麼講，不然要起訴我偽證罪，用很兇的
    口氣要我一定要這樣講」等情形，足認證人乙○○上開於本
    院審理時之供述顯然與事實不符，而係其事後意圖為被告迴
    護卸責之詞，不堪採信。再佐以上開勘驗筆錄所示通訊監察
    譯文顯示：「（被告甲○○稱：）女生（查某因仔）（音同
    閩南語指的是女生）說好不好？（證人乙○○稱：）女生？
    （被告甲○○稱：）他們說好不好？（證人乙○○稱：）他
    們有在問。」等語，均與一般實務上交易或轉讓毒品者所用
    之術語相同，且若證人乙○○果真係如其所述「要去玩女人
    」，何以係被告甲○○問其「好不好」？又何以需用「太硬
    ！」等隱晦不明且與其所述「要去玩女人」無關之術語與被
    告溝通？益徵證人乙○○上開與被告甲○○之通訊監察內容
    確係約定轉讓毒品之事宜無疑。
  3.此外，尚有被告甲○○所有供販賣第三級毒品愷他命所用之
    NOKIA 廠牌行動電話1 支（序號：000000000000000 號，含
    其內門號0000000000號SIM 卡1 枚）扣案可稽，並有搜索扣
    押筆錄、扣押物品目錄表各1 份在卷可稽（見警卷第47至54
    頁），被告甲○○此部分之犯行應堪確認。
  (五)按販賣第三級毒品，可處5 年以上有期徒刑，得併科500 萬
    元以下罰金，修正前毒品危害防制條例第4 條第3 項定有明
    文，是販賣第三級毒品係屬嚴重違法行為，苟遭逮獲，後果
    非凡，毒販出售毒品時無不小心翼翼，不敢公然為之。而邇
    來政府為杜絕毒品氾濫，毒害人民甚深，再三宣導教民眾遠
    離毒品、媒體之報導既深且廣，對於毒品之禁絕，應為民眾
    所熟悉。又政府對於查緝施用、轉讓及販賣毒品無不嚴格執
    行，且販賣毒品罪更係重罪，設若無利可圖，衡情一般持有
    毒品者，當不致輕易將持有毒品交付他人。況第三級毒品愷
    他命價格不貲，物稀價昂，並無公定之價格，不論任何包裝
    ，均可任意分裝增減分量，每次買賣價量，亦可能隨時依雙
    方間之關係深淺、資力、需求量及對行情之認知、來源是否
    充裕、查緝是否嚴緊，購買者被查獲時供述購買對象之可能
    性風險之評估等，因而異其標準，並隨時機動調整，非可一
    概而論，是販賣之利得，除經坦承犯行或價量俱臻明確外，
    委難查得實情，販賣之人從價差或量差中牟利方式雖異，其
    意圖營利之非法販賣行為則一，茍無任何利益可圖，被告甲○○實無甘冒重罪風險，而為如附表所示之販賣第三級毒品
    犯行，顯見被告顯係意圖販賣第三級毒品，且必預期有相當
    豐厚之利得，否則豈有願冒罹重典之風險，而任意販賣毒品
    愷他命之理？足認被告甲○○確有欲藉由如附表所示之販賣
    第三級毒品犯行，以從中賺取買賣差價牟利之意圖甚明。
  (六)綜合上述，被告甲○○有如犯罪事實所載之販賣及轉讓第三
    級毒品犯行，應可確認，被告上開辯詞，均與事實不符，為
    事後卸責之詞，不足採信。從而，本案事證明確，被告甲○○犯行堪予認定，應依法論科。
二、查被告甲○○行為後，毒品危害防制條例業於98年5 月20日
    修正公佈，並已生效施行，按修正前毒品危害防制條例第 4
    條第3 項規定：「製造、運輸、販賣第三級毒品者，處5 年
    以上有期徒刑，得併科新臺幣5 百萬元以下罰金」；而依修
    正後同條項規定：「製造、運輸、販賣第三級毒品者，處 5
    年以上有期徒刑，得併科新臺幣7 百萬元以下罰金」。是經
    比較新舊法律適用之結果，自以修正前即行為時之毒品危害
    防制條例第4 條第3 項之規定對被告甲○○較為有利，故本
    案自應適用修正前即被告行為時毒品危害防制條例第4 條第
    3 項之規定。
三、查愷他命係毒品危害防制條例第2 條第2 項所稱之第三級毒
    品，非經許可，不得非法轉讓、販賣。是核被告甲○○所為
    ，係犯修正前毒品危害防制條例第4 條第3 項之販賣第三級
    毒品罪及毒品危害防制條例第8 條第3 項之轉讓第三級毒品
    罪。按毒品危害防制條例第8 條第6 項規定：「轉讓毒品達
    一定數量者，加重其刑至二分之一，其標準由行政院定之。
    」，而行政院依此規定所訂定之「轉讓持有毒品加重其刑之
    數量標準」第2 條第1 項第3 款規定：「轉讓、持有第三級
    毒品淨重達20公克以上者，加重其刑二分之一。」查本件被
    告轉讓愷他命予乙○○之犯行，業如前述，惟綜觀全卷，並
    無證據足認被告轉讓第三級毒品之重量已逾上開行政院所頒
    布20公克以上之標準，依罪疑唯輕原則，自應為有利於被告
    之認定，從而，本件被告轉讓第三級毒品應認未達20公克。
    又檢察官移送併辦之犯罪事實（98年度偵字第12278 號），
    經查與本院上開論罪科刑部分之事實為同一事實，為實質上
    一罪，自應由本院併予審理。又公訴意旨認被告如附表所示
    之犯行，認應適用修正後毒品危害防制條例第4 條第3 項之
    規定，而未及比較新舊法，尚有未洽，應予指明。另原起訴
    書公訴意旨雖認被告如犯罪事實所示轉讓第三級毒品愷他命
    予乙○○之犯行，係犯毒品危害防制條例第8 條第3 項之轉
    讓第三級毒品罪，經公訴人於本院審理時認被告此部分犯行
    係犯毒品危害防制條例第4 條第3 項之販賣第三級毒品罪，
    並當庭變更起訴法條（見本院卷第410 頁背面），然經本院
    上開調查證據結果，並無證據足資證明本件被告有向乙○○
    收取提供毒品之代價，是本件應認被告係無償轉讓第三級毒
    品愷他命予乙○○，公訴意旨認被告此部分之犯行構成販賣
    第三級毒品罪嫌，尚有未洽，然此部分之事實與本院上開論
    罪科刑部分係屬基本社會事實同一，本院自得予以審理，並
    依刑事訴訟法第300 條變更起訴法條。又被告所犯上開6 罪
    間，犯意各別，罪名互殊，應分論併罰。爰審酌第三級毒品
    愷他命戕害人身至深且鉅，被告仍無視毒品對他人危害，而
    販賣第三級毒品愷他命予如附表所示之購毒者及轉讓愷他命
    予乙○○，嚴重助長毒品氾濫，足以衍生其他犯罪，嚴重危
    害我國社會治安，惡性非輕，而如附表編號5 所示之販賣第
    三級毒品愷他命數量達300 公克，危害尤屬嚴重，而應予較
    嚴厲之懲罰，另被告犯罪後並未能坦白承認，而飾詞圖卸其
    責，復衡其犯罪之動機、目的、手段、所生之危害、販賣及
    轉讓第三級毒品之數量及販毒所得等一切情狀，分別量處如
    主文所示之刑，並定其應執行之刑，以資懲儆。
四、扣案物之處理：
  (一)按依毒品危害防制條例第18條第1 項前段之規定，應予沒收
    銷燬之毒品，以經查獲之第一、二級毒品為限。又毒品依其
    成癮性、濫用性及對社會危害性，共分為四級，上開條例並
    就製造、運輸、販賣、意圖販賣而持有、以非法方法使人施
    用、引誘他人施用及轉讓不同等級之毒品等行為，分別定其
    處罰。至施用或持有第三、四級毒品，因其可罰性較低，故
    未設處罰之規定，僅就施用及持有第一、二級毒品科以刑罰
    。然鑑於第三、四級毒品均係管制藥品，特於同條例第11條
    之1 明定無正當理由，不得擅自持有；第18條第1 項後段復
    規定查獲之第三、四級毒品，無正當理由而擅自持有者，沒
    入銷燬之。從而，依同條例第18條第1 項後段應沒入銷燬之
    毒品，專指查獲施用或持有之第三、四級毒品而言；倘係查
    獲製造、運輸、販賣、意圖販賣而持有、以非法方法使人施
    用、引誘他人施用或轉讓第三、四級毒品，既屬同條例相關
    法條明文規定處罰之犯罪行為，即非該條項應依行政程序沒
    入銷燬之範圍。又同條例第19條第1 項所定「供犯罪所用或
    因犯罪所得之物」，係指犯第4 條至第9 條、第12條、第13
    條或第14條第1 項、第2 項之罪所用或所得之物，不包括毒
    品本身在內，是尚不得援用此項規定為第三、四級毒品之沒
    收依據。再同條例對於查獲之製造、運輸、販賣、意圖販賣
    而持有、以非法方法使人施用、引誘他人施用及轉讓第三、
    四級毒品之沒收，並無特別規定，如其行為已構成犯罪，則
    該毒品即屬不受法律保護之違禁物，應回歸刑法之適用，依
    刑法第38條第1 項第1 款之規定沒收之，始為適法（最高法
    院96年台上字第727 號判決可資參照）。查扣案被告甲○○
    販賣予己○○之愷他命8 包（驗後淨重260.964 公克，含包
    裝袋），經鑑定結果，均係屬毒品危害防制條例第2 條第 2
    項第1 款所稱之第三級毒品，有高雄醫學大學附設中和紀念
    醫院98年4 月27日檢驗報告1 紙附卷可稽（見本院卷第 322
    頁），依上開最高法院見解，係屬違禁物，應依刑法第38條
    第1 項第1 款之規定，不論屬於犯人所有與否，應予宣告沒
    收之。
  (二)被告甲○○如附表所示之販賣第三級毒品所得財物，共計11
    2,000 元，均應依毒品危害防制條例第19條第1 項之規定，
    均予宣告沒收如主文所示，如全部或一部不能沒收時，以被
    告之財產抵償之。
  (三)另被告甲○○所有之NOKIA 廠牌行動電話1 支（序號：0000
    00000000000 號，含其內門號0000000000號SIM 卡1 枚），
    業據扣案，且係供被告如附表編號1 至4 所示販賣第三級毒
    品犯行所用之物，應依毒品危害防制條例第19條第1 項之規
    定，予以宣告沒收之。而被告所有之電子磅秤1 台，亦業據
    扣案，且係供被告本件販賣第三級毒品犯行所用之物，亦應
    依毒品危害防制條例第19條第1 項之規定，予以宣告沒收之
    。
  (四)至扣案被告甲○○所有之夾鍊袋1 批，係預備供被告販賣第
    三級毒品所用之物，應依刑法第38條第1 項第2 款之規定，
    予以宣告沒收之。
五、無罪部分：
  (一)公訴意旨另以：被告甲○○明知愷他命係經政府公告，列為
    毒品危害防制條例第2 條第2 項第3 款所定之第三級毒品，
    未經許可不得販賣，竟意圖營利，基於販賣第三級毒品愷他
    命之犯意，於97年7 月至8 月間某日，由丁○○以行動電話
    與被告甲○○聯繫後，甲○○駕駛車號1907-MD 號黑色小客
    車，前往丁○○位於高雄縣鳳山市○○○街62巷12號之住處
    門前，販買第三級毒品愷他命5 公克予丁○○，價值2,500
    元藉此以牟利；另又意圖營利，基於販賣第三級毒品愷他命
    之犯意，於97年8 月至9 月間某日，由被告甲○○駕駛車號
    1907-MD 號黑色小客車，前往己○○位於屏東市○○路 336
    巷2 弄3 號之住處前，以每100 公克35,000元之價格，販買
    第三級毒品愷他命200 公克予己○○，並收取70,000元，藉
    此以牟利。因認被告甲○○均係涉犯修正前毒品危害防制條
    例第4 條第3 項之販賣第三級毒品罪嫌等語。
  (二)按犯罪事實應依證據認定之，無證據不得認定犯罪事實；不
    能證明被告犯罪者，應諭知無罪之判決，刑事訴訟法第 154
    條第2 項、第301 條第1 項分別定有明文。又刑事訴訟法第
    161 條第1 項亦規定：檢察官就被告犯罪事實，應負舉證責
    任，並指出證明之方法。因此，檢察官對於起訴之犯罪事實
    ，應負提出證據及說服之實質舉證責任。倘其所提出之證據
    ，不足為被告有罪之積極證明，或其指出證明之方法，無從
    說服法院以形成被告有罪之心證，基於無罪推定之原則，自
    應為被告無罪判決之諭知（最高法院92年度台上字第128 號
    判例意旨參考）。又事實之認定，應憑證據，如未能發現相
    當證據，或證據不足以證明，自不能以推測或擬制之方法，
    為裁判基礎（最高法院40 年 台上字第86號判例參照）。且
    認定犯罪事實所憑之證據，雖不以直接證據為限，間接證據
    亦包括在內，然無論直接證據或間接證據，其為訴訟上之證
    明，須於通常一般之人均不致有所懷疑，而得確信其為真實
    之程度者，始得據為有罪之認定，倘其證明尚未達到此一程
    度，而有合理之懷疑存在而無從使事實審法院得有罪之確信
    時，即應由法院諭知被告無罪之判決（最高法院40年台上字
    第86號、30年台上字第816 號、76年台上字第4986號判例意
    旨參照）。
  (三)本件公訴人認被告甲○○涉有上開修正前毒品危害防制條例
    第4 條第3 項之販賣第三級毒品罪嫌，無非係以證人丁○○
    及己○○於警詢及偵查中之指述，為其論罪依據。訊據被告
    甲○○堅決否認有公訴意旨所指犯行，辯稱：伊並沒有販賣
    愷他命予證人丁○○及己○○等語。然查，本件公訴意旨所
    指被告甲○○涉犯上開修正前毒品危害防制條例第4 條第 3
    項之販賣第三級毒品罪嫌，除上開證人丁○○於警詢及偵查
    時供述：第3 次也是我是以2,500 元的現金向甲○○購買5
    公克的K 它命，買完之後也是在家自己吸食等語（見偵2 卷
    第80頁反面、第94頁），及己○○於警詢時供述：甲○○開
    自己的車來我家，並交給我內裝200 公克K 他命的夾鍊袋一
    個，總價是多少我忘記了等語（見警卷第18頁反面），證人
    己○○並於偵查中供稱：百仔交2 、3 次貨給我，我有結帳
    1 次給百仔，交付7 萬多元，在1 個月前在我家交付給他的
    等語（見偵2 卷第344 頁）外，本件並未扣得任何與本案有
    關之第三級毒品愷他命，且卷內亦查無任何通訊監察譯文足
    資佐證證人丁○○及己○○上開警詢及偵查中所供述之交易
    毒品過程是否為真，另又未能查扣證人丁○○及己○○指稱
    向被告指購買愷他命之金錢，此外，亦查無其他任何證據足
    資補強上開證人丁○○及己○○所供述之毒品交易內容為真
    實，是本件除證人丁○○、己○○上開供述外，並無其他證
    據資料可資佐證被告確實犯有公訴意旨所指之犯行。而依刑
    事訴訟法第156 條第2 項規定：「被告或共犯之自白，不得
    作為有罪判決之唯一證據，仍應調查其他必要之證據，以察
    其是否與事實相符」，是被告之自白尚且不能作為有罪判決
    之唯一證據，仍應調查其他必要之證據，以察其是否與事實
    相符，況且本件被告仍否認涉犯販賣第三級毒品罪嫌，而未
    自白，僅有單一證人之指述，依舉重以明輕之法理，本院實
    難僅以證人丁○○及己○○上開警詢及偵查中之供述，作為
    被告有罪判決之唯一證據，而為被告不利之判斷。是本件檢
    察官對於起訴之此部分犯罪事實，除證人丁○○及己○○之
    供述外，並未能提出任何積極證據足以證明被告涉犯公訴意
    旨所指之犯行，自尚無從說服本院形成被告有罪之心證。此
    外，復查無其他積極證據足認被告有公訴意旨所述犯行，被
    告此部分之犯行既未經證明犯罪，揆諸前揭說明，自應均為
    無罪之諭知。又被告上開被訴部分既經本院判決無罪，則檢
    察官關於該部分犯罪事實所移送併辦之犯罪事實（98年度偵
    字第12278 號），於法即屬無據，應退由檢察官另為適法之
    處理，附此敘明。
據上論斷，應依刑事訴訟法第299 條第1 項前段、第300 條、第
301 條第1 項前段，毒品危害防制條例第8 條第3 項、第19條第
1 項，修正前毒品危害防制條例第4 條第3 項，刑法第2 條第 1
項前段、第11條、第38條第1 項第1 款、第2 款、第51條第5 款
，判決如主文。
本案經檢察官庚○○到庭執行職務。
中    華    民    國    99    年    6     月    25    日
                      刑事第五庭審判長法  官 廖建瑜
                                      法  官 林裕凱
                                      法  官 陳盈吉
以上正本證明與原本無異。
如不服本判決，應於判決送達後10日內，向本院提出上訴狀。
中    華    民    國    99    年    6     月    25    日
                                      書記官  陳展榮
附表：
┌─┬────┬───┬──────┬─────────┬─────────────┐
│編│時間    │購毒者│毒品種類及價│交易方式          │所犯罪名、主刑及從刑      │
│號│（民國）│      │格（新臺幣）│                  │                          │
├─┼────┼───┼──────┼─────────┼─────────────┤
│1 │96年11月│丁○○│第三級毒品愷│甲○○以0000000000│甲○○販賣第三級毒品，處有│
│  │7 日凌晨│      │他命1 公克，│號行動電話與丁○○│期徒刑陸年，扣案NOKIA 廠牌│
│  │2 時30分│      │價值500 元。│所有之0000000000號│行動電話壹支（序號：三五七│
│  │許。    │      │            │行動電話聯繫購買毒│000000000000號│
│  │        │      │            │品事宜後，由甲○○│，含其內門號0000000│
│  │        │      │            │駕駛車號1907-MD 號│一一三號SIM 卡壹枚）、電子│
│  │        │      │            │黑色自小客車，前往│磅秤壹台、夾鍊袋壹批均沒收│
│  │        │      │            │丁○○位於高雄縣鳳│，未扣案販賣毒品所得新臺幣│
│  │        │      │            │山市○○○街62巷12│伍佰元沒收，如全部或一部不│
│  │        │      │            │號之住處門前，依約│能沒收時，以其財產抵償之。│
│  │        │      │            │交付丁○○所購買之│                          │
│  │        │      │            │毒品。            │                          │
├─┼────┼───┼──────┼─────────┼─────────────┤
│2 │96年12月│丁○○│第三級毒品愷│同上              │甲○○販賣第三級毒品，處有│
│  │10日凌晨│      │他命1 公克，│                  │期徒刑陸年，扣案NOKIA 廠牌│
│  │2 時43分│      │價值500 元。│                  │行動電話壹支（序號：三五七│
│  │許。    │      │            │                  │000000000000號│
│  │        │      │            │                  │，含其內門號0000000│
│  │        │      │            │                  │一一三號SIM 卡壹枚）、電子│
│  │        │      │            │                  │磅秤壹台、夾鍊袋壹批均沒收│
│  │        │      │            │                  │，未扣案販賣毒品所得新臺幣│
│  │        │      │            │                  │伍佰元沒收，如全部或一部不│
│  │        │      │            │                  │能沒收時，以其財產抵償之。│
├─┼────┼───┼──────┼─────────┼─────────────┤
│3 │96年11月│戊○○│第三級毒品愷│戊○○以0000000000│甲○○販賣第三級毒品，處有│
│  │2 日晚上│      │他命10公克，│號行動電話與甲○○│期徒刑陸年，扣案NOKIA 廠牌│
│  │9 時許。│      │價值4,000 元│所有之0000000000號│行動電話壹支（序號：三五七│
│  │        │      │。          │行動電話聯繫購買毒│000000000000號│
│  │        │      │            │品事宜後，由甲○○│，含其內門號0000000│
│  │        │      │            │駕駛車號1907-MD 號│一一三號SIM 卡壹枚）、電子│
│  │        │      │            │黑色自小客車，前往│磅秤壹台、夾鍊袋壹批均沒收│
│  │        │      │            │高雄市○○路及中華│，未扣案販賣毒品所得新臺幣│
│  │        │      │            │路路口處，在上開自│肆仟元沒收，如全部或一部不│
│  │        │      │            │小客車內，依約交付│能沒收時，以其財產抵償之。│
│  │        │      │            │戊○○所購買之毒品│                          │
│  │        │      │            │。                │                          │
├─┼────┼───┼──────┼─────────┼─────────────┤
│4 │96年11月│戊○○│第三級毒品愷│同上。            │甲○○販賣第三級毒品，處有│
│  │3 日凌晨│      │他命5 公克，│                  │期徒刑陸年，扣案NOKIA 廠牌│
│  │4 時16分│      │價值2,000 元│                  │行動電話壹支（序號：三五七│
│  │許。    │      │。          │                  │000000000000號│
│  │        │      │            │                  │，含其內門號0000000│
│  │        │      │            │                  │一一三號SIM 卡壹枚）、電子│
│  │        │      │            │                  │磅秤壹台、夾鍊袋壹批均沒收│
│  │        │      │            │                  │，未扣案販賣毒品所得新臺幣│
│  │        │      │            │                  │貳仟元沒收，如全部或一部不│
│  │        │      │            │                  │能沒收時，以其財產抵償之。│
├─┼────┼───┼──────┼─────────┼─────────────┤
│5 │97年11月│己○○│第三級毒品愷│甲○○駕駛車號1907│甲○○販賣第三級毒品，處有│
│  │19日某時│      │他命300 公克│-MD 號黑色自小客車│期徒刑柒年，扣案第三級毒品│
│  │許。    │      │，價值105,00│，前往己○○位於屏│愷他命捌包（驗後淨重貳佰陸│
│  │        │      │0 元。      │東市○○里○○路33│拾點玖陸肆公克，含包裝袋）│
│  │        │      │            │6 巷2 弄3 號之住處│、電子磅秤壹台、夾鍊袋壹批│
│  │        │      │            │，搭載己○○前往周│均沒收，未扣案販賣毒品所得│
│  │        │      │            │圍道路繞行，並在上│新臺幣拾萬伍仟元沒收，如全│
│  │        │      │            │開自小客車內，販賣│部或一部不能沒收時，以其財│
│  │        │      │            │第三級毒品愷他命30│產抵償之。                │
│  │        │      │            │0克 予己○○，價值│                          │
│  │        │      │            │105,000 元。      │                          │
├─┴────┴───┼──────┴─────────┴─────────────┤
│販賣毒品所得共計：  │新臺幣112,000元。                                           │
└──────────┴──────────────────────────────┘
附錄本判決論罪科刑法條：
修正前毒品危害防制條例第4 條第3 項
製造、運輸、販賣第三級毒品者，處5 年以上有期徒刑，得併科
新臺幣5 百萬元以下罰金。
毒品危害防制條例第8 條第3 項
轉讓第三級毒品者，處3 年以下有期徒刑，得併科新臺幣30萬元
以下罰金。

司法院資訊處製作；財團法人民間司法改革基金會備份。
